臺灣新竹地方法院刑事判決　　　　　　　 96年度易字第637號
公　訴　人　臺灣新竹地方法院檢察署檢察官
被　　　告　甲○○
　　　　　　　　　　（現於臺灣新竹監獄執行中）
上列被告因竊盜等案件，經檢察官聲請簡易判決處刑（九十六年
度速偵字第一八一六號），本院竹北簡易庭認為不宜以簡易程序
為之，而改依通常程序審理後，本院依簡式審判程序判決如下：
    主  文
甲○○竊盜，累犯，處有期徒刑伍月；又攜帶兇器竊盜，累犯，
處有期徒刑捌月；應執行有期徒刑壹年，並應於刑之執行前令入
勞動場所強制工作年。
    事  實
一、甲○○前有違反麻醉藥品管理條例、毒品危害防制條例及多
    件竊盜前科，嗣於民國九十三年間，因犯恐嚇取財、竊盜及
    施用第二級毒品等案件，分別經臺灣桃園地方法院以九十三
    年度易字第一０六０號、九十三年度簡字第五六八號及九十
    三年度壢簡字第一七一八號判決，判處有期徒刑十月、六月
    、六月，上開三罪再經該院以九十四年度聲字第二四八三號
    裁定定其應執行有期徒刑一年八月確定，並於民國九十五年
    四月五日縮刑期滿執行完畢。
二、詎甲○○仍未記取教訓，於九十六年八月二十四日十時三十
    分許，在新竹縣湖口鄉○○○街五五號前，見徐秀宜所有、
    乙○○使用之車牌號碼ＩＢＫ－八七一號重型機車電門上插
    有鑰匙未拔走，竟意圖為自己不法之所有，徒手竊取該車得
    手後供己代步所用。嗣於同年九月七日十時三十分許，另意
    圖為自己不法之所有，在新竹縣湖口鄉○○街四二巷四三弄
    七號空屋內，持自現場取得客觀上可觀兇器使用之扳手一支
    ，竊取殷德寬（已死亡）所有之車牌號碼ＨＱＰ－０六二號
    重型機車車牌一面，得手後並將該車牌與上開竊得機車之車
    牌互換後，並隨手將上開行竊工具扳手一支丟棄於現場，試
    圖以此躲避警方查緝。迨於九十六年九月十四日十一時三十
    分許，為警在新竹縣湖口鄉○○街與和愛路交岔口查獲，並
    扣得上開機車一輛、ＨＱＰ－０六二號車牌一面及鑰匙一支
    （上開扣得機車及鑰匙一支，業經被害人乙○○領回）。
三、案經新竹縣警察局竹北分局告臺灣新竹地方法院檢察署檢察
    官偵查後聲請簡易判決處刑。
      理  由
一、查被告甲○○所犯本件竊盜罪及加重竊盜罪，均非死刑、無
    期徒刑、最輕本刑為三年以上有期徒刑之罪，或高等法院管
    轄第一審之案件，被告於本院準備程序進行中，就被訴事實
    為有罪之陳述，經本院認合於刑事訴訟法第二百七十三條之
    一第一項之規定，裁定進行簡式審判程序，合先敘明。
二、認定本案犯罪事實所憑之證據除均經被告自白明確外，並據
    證人即被害人乙○○於警詢中指述明確，且有查獲本案之員
    警林澤銓出具之報告書一紙、贓物認領保管單二紙、新竹縣
    政府警察局車輛尋獲電腦輸入單二紙、失車紀錄一紙、車籍
    查詢基本資料詳細畫面一紙、新竹縣警察局竹北分局扣押物
    品目錄表及查獲現場照片十幀等件可證被告上開犯行，是被
    告前揭自白核與事實相符，本件事證明確，被告上開竊盜、
    加重竊盜之犯行均堪以認定，應依法論科。
三、論罪科刑與沒收：
（一）按扳手係金屬製品，具有一定重量且質地堅硬，客觀上足
      以危害他人生命、身體之安全，自屬兇器；又刑法第三百
      二十一條第一項第三款之攜帶兇器竊盜罪，係以行為人攜
      帶兇器竊盜為其加重條件，祇須行竊時攜帶具有危險性之
      兇器為已足，故不論其係於未行竊前即攜帶持有，或在竊
      盜現場臨時拾取持用，亦不問該兇器為何人所有，均屬之
      。
（二）罪名：核被告甲○○所為，係分別犯刑法第三百二十條第
      一項之竊盜罪，及同法第三百二十一條第一項第三款之攜
      帶兇器加重竊盜罪。起訴檢察官認被告上開第二次犯行，
      係犯刑法第三百二十條第一項之普通竊盜罪，尚有未洽，
      惟此部分業經公訴檢察官當庭更正並變更起訴法條，附此
      敘明。
（三）數罪併罰：被告所犯上開二罪間，犯意各別、行為互殊，
      罪名亦不相同，應予分別論罪，合併處罰之。
（四）累犯：查本件被告甲○○前因犯恐嚇取財、竊盜及施用第
      二級毒品等案件，分別經臺灣桃園地方法院以九十三年度
      易字第一０六０號、九十三年度簡字第五六八號及九十三
      年度壢簡字第一七一八號判決，判處有期徒刑十月、六月
      、六月，上開三罪再經該院以九十四年度聲字第二四八三
      號裁定定其應執行有期徒刑一年八月確定，並於九十五年
      四月五日縮刑期滿執行完畢一節，有刑案資料查註紀錄表
      及臺灣高等法院被告前案紀錄表在卷可查，是被告甲○○
      係於有期徒刑執行完畢五年內故意再犯本件均有期徒刑以
      上之罪，應依刑法第四十七條第一項規定，均論以累犯並
      加重其刑。
（五）科刑：爰審酌被告時值壯年，不思以正途賺取所需，一再
      竊取他人財物以供己用，前因涉犯竊盜罪而於九十五年四
      月五日執行完畢、翌日出監，仍不知警惕，又再次犯下多
      起竊盜犯行，目前亦尚涉有多件竊盜案件，現正由臺灣新
      竹地方法院檢察署檢察官偵辦中，顯見其侵害不特定人之
      財產法益甚鉅，犯罪所生危害非輕，惟念其犯後坦承犯行
      ，態度尚佳等一切情狀，分別量處如主文所示之刑，以資
      懲儆。
（六）應併付強制工作保安處分之理由：
      按保安處分係針對受處分人將來之危險性所為之處置，以
      達教化、治療之目的，為刑罰之補充制度。我國現行刑法
      採刑罰與保安處分雙軌制，係在維持行為責任之刑罰原則
      下，為協助行為人再社會化之功能，以及改善行為人潛在
      之危險性格，期能達成根治犯罪原因、預防犯罪之特別目
      的。是保安處分中之強制工作，旨在對嚴重職業性犯罪及
      欠缺正確工作觀念或無正常工作因而犯罪者，強制其從事
      勞動，學習一技之長及正確之謀生觀念，使其日後重返社
      會，能適應社會生活。次按保安處分應受比例原則之規範
      ，保安處分之宣告，應與行為人所為行為之嚴重性、行為
      人所表現之危險性及對於行為人未來行為之期待性相當，
      而由法院視行為人之危險性格，決定應否令入勞動處所強
      制工作，以達預防之目的。查本件被告甲○○自承無固定
      工作，且無正常交遊對象，其於出監後時常與施用毒品之
      友人一同閒混，再佐以被告前案紀錄中，近五年來，其分
      別於九十二年四月五日、同年七月五日、同年八月五日連
      續竊盜，經臺灣桃園地方法院以九十二年度易字第九八號
      號判決判處有期徒刑十月確定，於九十三年六月七日執行
      完畢出監後，復又竊盜，再經臺灣桃園地方法院以九十三
      年度簡字第五六八號判決判處有期徒刑六月確定，於九十
      五年四月六日執行完畢出監；惟其又於九十六年一月一日
      犯下二起竊盜，該二竊盜犯行尚在審理中，乃被告仍又於
      九十六年五月二十四日、同年六月五日竊盜（分別於九十
      六年七月二十四日、同年七月十三日宣判，各判處有期徒
      刑四月），而本院就九十六年一月一日之上開二竊盜犯行
      於九十六年七月六日以九十六年度易字第二六四號判決宣
      判，判決中尚交待就上開二竊盜犯行重判有期徒刑一年七
      月，已足使其警惕並收教化之效，尚無令其強制工作之必
      要等語，惟被告竟未記取國家恩典，又於判決後之九十六
      年八月二十四日及九月七日，再度犯下本案二起竊盜等節
      ，有上開案號之各該判決、臺灣高等法院被告前案紀錄表
      等在卷可查，且現仍有多起竊盜案件為檢偵查中，核其情
      狀，足認被告顯然欠缺工作觀念，復無正常工作而犯罪，
      顯有犯罪之習慣，再者，被告之竊盜犯行，對社會治安及
      個人財產之危害甚鉅，非強制其從事勞動工作，無法端正
      其謀生觀念，本院思考再三，為使被告日後能重返社會，
      適應社會生活，爰對其所犯之竊盜、加重竊盜罪，依竊盜
      犯贓物犯保安處分條例第三條第一項之規定，諭知被告甲
      ○○應於刑之執行前，令入勞動場所強制工作，期許被告
      能在身體的勞動中，體會自己所偷來他人的物品，是他人
      辛苦工作所得之財產，他人可享受辛勤所得或用來便利生
      活，此財產是他人的，是不可侵犯的，希望強制工作能矯
      正被告竊盜之惡習，徹底改頭換面，重新做人，找一份正
      常工作，開創另一番美好人生，千萬不要再重蹈覆轍，被
      告一定要把法院的話記在心裏，好好加油。
四、適用之法律：
（一）刑事訴訟法第二百七十三條之一第一項、第二百九十九條
      第一項前段。
（二）刑法三百二十條第一項、第三百二十一條第一項第三款。
（三）竊盜犯贓物犯保安處分條例第三條第一項。
本案經檢察官何若薇到庭執行職務。
中　　華　　民　　國　　96　　年　　11　　月　　26　　日
                  刑事第五庭  法  官  楊麗文
以上正本證明與原本無異。
如不服本判決應於收受本判決後十日內向本院提出上訴書狀，其
未敘述上訴理由者，並得於提起上訴後二十日內向本院補提理由
書狀（均須按他造當事人之人數附繕本）「切勿逕送上級法院」
。
中　　華　　民　　國　　96　　年　　11　　月　　26　　日
                              書記官  蕭惠婷
附錄本案論罪科刑法條全文：
刑法第三百二十條第一項
意圖為自己或第三人不法之所有，而竊取他人之動產者，為竊盜
罪，處五年以下有期徒刑、拘役或五百元以下罰金。
刑法第三百二十一條第一項第三款
犯竊盜罪而有左列情形之一者，處六月以上、五年以下有期徒刑
：
三、攜帶兇器而犯之者。
